【裁判字號】    99,訴,19
【裁判日期】    990302
【裁判案由】    毒品危害防制條例
【裁判全文】
臺灣苗栗地方法院刑事判決                99年度訴字第19號
公  訴  人  臺灣苗栗地方法院檢察署檢察官
被      告  甲○○
指定辯護人  本院公設辯護人  乙○○
上列被告因違反毒品危害防制條例案件，經檢察官提起公訴（97
年度偵緝字第213號），本院判決如下：
    主  文
甲○○犯如附表罪名欄所示之罪，各處如附表宣告刑欄所示之刑
，扣案如附表宣告沒收欄所示之物均沒收。應執行有期徒刑玖年
陸月，扣案之第一級毒品海洛因肆包（合計淨重參點零貳公克）
、第二級毒品安非他命陸包（合計淨重捌點貳陸公克）均沒收銷
燬；扣案之海洛因毒品外包裝袋肆個、安非他命毒品外包裝袋陸
個、夾鏈袋壹佰柒拾柒個、分裝勺壹支、電子磅秤壹台、行動電
話壹支（含門號0000000000號SIM 卡）均沒收；販賣毒品所得共
新臺幣肆萬貳仟伍佰元（含扣案之肆佰捌拾元）沒收，如全部或
一部不能沒收時，以其財產抵償之。
    事  實
一、甲○○明知海洛因及安非他命為毒品危害防制條例第2 條第
    1 項第1 款、第2 款所列管之第一級毒品，非經許可，不得
    持有、販賣之，竟仍意圖營利而分別為下列販賣毒品之行為
    ：
  (一)於附表編號1 ～2 所示之時間、地點，販賣第二級毒品安非
    他命予秘密證人A1，所得款項供其花用。
  (二)於附表編號3 ～5 所示之時間、地點，販賣第一級毒品海洛
    因予秘密證人A2，所得款項供其花用。
  (三)於附表編號6 ～8 所示之時間、地點，販賣第二級毒品安非
    他命予秘密證人A5。
  (四)於附表編號9 ～13所示之時間、地點，分別販賣第一級毒品
    海洛因與第二級毒品安非他命予秘密證人A6。
  (五)於附表編號14～18所示之時間、地點，販賣第一級毒品海洛
    因予秘密證人A9。
二、嗣於民國96年8 月16日13時30分許，在其址位於苗栗縣頭份
    鎮○○里○○街15號之住處為警查獲，並扣得甲○○用以販
    賣之海洛因毒品4 包（合計淨重3.02公克）、安非他命毒品
    6 包（合計淨重8.26公克）、夾鏈袋177 個、分裝勺1 支、
    電子磅秤1 臺、行動電話1 支（含門號0000000000號SIM 卡
    ）及現金新臺幣（下同）480 元等物，而查悉上情。
三、案經苗栗縣警察局報告臺灣苗栗地方法院檢察署檢察官偵查
    起訴。
    理  由
一、認定犯罪事實所憑之證據及理由：
  (一)證據能力：
  1.按被告以外之人於審判外之言詞或書面陳述，除法律有規定
    者外，不得做為證據；又按被告以外之人於偵查中向檢察官
    所為之陳述，除顯有不可信之情況者外，得為證據，刑事訴
    訟法第159 條第1 項、第159 條之1 第2 項分別定有明文。
    是偵查中被告以外之人向檢察官所為言詞、書面陳述，核其
    性質皆屬「傳聞證據」。檢察官代表國家偵查犯罪、實施公
    訴，基於當事人一方原告之地位，就被告犯罪事實及訴訟條
    件與據以認定證據能力等訴訟程序上之事實，固應善盡舉證
    責任。然因檢察官訊問證人、鑑定人等被告以外之人時，均
    能遵守法律規定而不致違法取供，並令具結，可信性極高，
    為兼顧理論與實務，乃於同法第159 條之1 檢察官於偵查程
    序取得被告以外之人所為陳述，除顯有不可信之情況者外，
    均有證據能力，得為證據。故被告等當事人、代理人、辯護
    人、輔佐人若主張其顯有不可信之情形者，本乎當事人主導
    證據調查原則，自應負舉證責任，否則，被告以外之人向檢
    察官所為之陳述，毋庸另為證明，即得作為認定被告犯罪之
    證據（最高法院96年度台上字第5684號判決要旨參照）。所
    謂顯有不可信之情況，應審酌被告以外之人於陳述時之外在
    環境及情況，例如陳述時之心理狀況、有無受到外力干擾等
    ，以為判斷之依據（最高法院97年度台上字第1653號判決要
    旨參照）。經查，證人A1、A3之偵訊筆錄，乃於檢察官訊問
    時，以證人之身分陳述，經告以具結義務及偽證處罰後，命
    其朗讀結文後具結，其既係於負擔偽證罪之處罰心理下，並
    以具結擔保其供述之真實性，且無受其他不當外力干擾之情
    形證述，依前揭說明，自具有證據能力，得為證據。
  2.次按偵查犯罪機關依法定程序監聽之錄音，係以監聽之錄音
    帶（光碟）為其調查犯罪所得之證據，司法警察依據監聽錄
    音結果予以翻譯而製作之通訊監察譯文，乃該監聽錄音帶（
    光碟）內容之顯示，此為學理上所稱之「派生證據」，屬於
    文書證據之一種。於被告或訴訟關係人對其譯文之真實性發
    生爭執或有所懷疑時，法院固應依刑事訴訟法第165 條之1
    第2 項之規定，勘驗該監聽錄音帶（光碟）以踐行調查證據
    之程序，俾確認該錄音聲音是否為通訊者本人及其內容與通
    訊監察譯文之記載是否相符，或傳喚該通訊者為證據調查。
    倘被告或訴訟關係人對該通訊監察譯文之真實性並不爭執，
    即無勘驗辨認其錄音聲音之調查必要性，法院於審判期日如
    已踐行提示通訊監察譯文供當事人辨認或告以要旨，使其表
    示意見等程序並為辯論者，其所為之訴訟程序即無不合（最
    高法院97年度台上字第561 號、96年度台上字第1869、1168
    號等判決意旨參照）。經查本案檢察官於起訴書援引被告所
    持用之0000000000號門號之監聽通話內容作為本案證據，並
    提出警製譯文附卷（見96年度偵字第5699號卷第52～53頁）
    ，經核對卷存臺灣苗栗地方法院檢察署通訊監察書（96年度
    偵字第5699號卷第48頁），確認該通監聽所得之通話係踐行
    合法通訊監察程序無誤，被告及辯護人業已於準備程序表示
    對該譯文之證據能力沒有意見（見99年訴字第19號卷第27頁
    ），本院復已於審理程序中提示通訊監察書及上開譯文予其
    等表示意見，其等均未有所爭執（見99年訴字第19號卷第41
    頁），本院審酌後認為以之作為本案之證據亦屬適當，參照
    上開說明暨刑事訴訟法第159 條之5 之明文規定，檢察官所
    引用之上開監聽譯文自有證據能力，均合先敘明。
  3.現行刑事訴訟法為保障被告之反對詰問權，排除具有虛偽危
    險性之傳聞證據，以求實體真實之發見，於該法第159 條第
    1 項明定被告以外之人於審判外之言詞或書面陳述，除法律
    有規定者外，不得作為證據。又被告以外之人於審判外之陳
    述，雖不符前4 條之規定（即刑事訴訟法第159 條之1 至同
    條之4 ），而經當事人於審判程序同意作為證據，法院審酌
    該言詞陳述或書面陳述作成時之情況，認為適當者，亦得為
    證據；當事人、代理人或辯護人於法院調查證據時，知有第
    159 條第1 項不得為證據之情形，而未於言詞辯論終結前聲
    明異議者，視為有前項之同意，刑事訴訟法第159 條之5 定
    有明文。經查，本案檢察官、被告及其辯護人並未就秘密證
    人A1、A3、A5、A6、A9等人於警詢之證詞及其他卷內證據資
    料之證據能力有所爭執，且迄於言詞辯論終結前，均未主張
    有刑事訴訟法第159條第1項不得為證據之情形，應認已同意
    上揭證據均得作為證據使用，且經本院審酌後，認無不適當
    之情形，應認本案調查之卷內證據資料均有證據能力。
  (二)按所謂販賣毒品，係指行為人基於營利之目的而販入或賣出
    毒品之行為，亦即除客觀上有販入或賣出之行為外，行為人
    尚須有營利之目的，始能成罪。惟若行為人確係基於營利之
    目的而為販入或賣出毒品之行為，即足成罪，實際上是否已
    有利得，尚非所問。蓋毒品海洛因及安非他命均可任意分裝
    或增減其份量，而每次買賣之價量，亦隨時隨雙方關係之深
    淺、當時之資力、需求程度及對行情之認知等因素，有機動
    調整之情形，因之販賣之利得，除經行為人坦承犯行，或價
    量均臻明確外，委難察得實情，職是之故，縱未確切查得販
    賣賺取之實際差價，然除別有事證，足認係按同一價格轉讓
    ，確未牟利外，尚難執此認非法販賣之事證有所不足，致知
    過坦承者難辭重典，飾詞否認者反得逞僥倖，而失情理之平
    。然除上所述外，邇來政府為杜絕毒品之氾濫，對於查緝施
    用及販賣毒品之工作，無不嚴加執行，販賣毒品又涉重罪，
    設若無利可圖，衡情一般持有毒品之人當無輕易將所持有之
    海洛因轉讓他人而甘冒於再次向他人購買時，有被查獲移送
    法辦危險之理。是本件被告於偵查及審理中均承認有販賣海
    洛因及安非他命之行為，則實際價差利得部分，因時間而難
    以查知，綜上所述，足見其犯如附表所示之販賣毒品之行為
    確基於營利之目的無訛。
  (三)供述證據：
  1.證人A1於警詢、偵查中之證述：證明被告犯如附表編號1 ～
    2 所示之販賣毒品之事實。（見96年偵字第5699號卷第73～
    78頁、97年偵緝字第213 號卷第27～28頁）
  2.證人A3於警詢、偵查中之證述：證明被告犯如附表編號3 ～
    5 所示之販賣毒品之事實。（見96年偵字第5699號卷第86～
    92頁、97年偵緝字第213 號卷第21～22頁）
  3.證人A5於警循中之證述：證明被告犯如附表編號6 ～8 所示
    之販賣毒品之事實。（見96年偵字第5699號卷第93～99頁）
  4.證人A6於警詢中之證述：證明被告犯如附表編號9 ～13所示
    之販賣毒品之事實。（見96年偵字第5699號卷第100 ～106
    頁）
  5.證人A9於警詢中之證述：證明被告犯如附表編號14～18所示
    之販賣毒品之事實。（見96年偵字第5699號卷第115 ～121
    頁）
  (四)非供述證據：
  1.臺灣苗栗地方法院扣押物品清單、苗栗縣警察局刑警大隊扣
    押物品目錄表：證明扣得被告所有之海洛因4 包（合計淨重
    3.02公克）、安非他命6 包（合計8.26公克）、電子磅秤1
    臺、分裝勺1 支、夾鏈袋177 個、行動電話1 支、現金480
    元等物之事實。（見98年訴字第756 號卷第52～54頁）
  2.法務部調查局調科壹字第09623065200 號鑑定書：證明扣案
    之海洛因4 包，經鑑驗結果均含海洛因成分之事實。（見96
    年偵字第5699號卷第37頁）
  (五)綜上證據，核與被告自白（見99年訴字第19號卷第42頁，99
    年2 月9 日審判筆錄第6 頁）之犯罪事實相符，故被告之自
    白應為真實而堪採信。本件事證明確，被告犯如附表編號3
    ～5 、9 、11～18之販賣第一級毒品罪及犯如附表編號1 ～
    2 、6 ～8 、10販賣第二級毒品罪之行為，洵堪認定，均應
    予依法論罪科刑。
二、論罪科刑之理由：
  (一)新舊法比較：
    被告於如附表所示之行為後，毒品危害防制條例業已修正，
    並於98年5 月20日公布，同年月22日施行；又法規之制定與
    法規之修正，如有特定生效日之必要者，依中央法規標準法
    第14條或第20條第2 項準用第14條之規定，應分別特定其施
    行日期。法規制定或前次修正基於特殊因素所特定之施行日
    期，並不適用於日後修正或再次修正之條文。法律之制定或
    修正，若未明定施行日期者，中央法規標準法雖未規定應自
    何時生效，然法律既經制定或修正並經總統公布，自應依一
    般原則，自公布日起算至第3 日發生效力。至於92年7 月9
    日修正公布之毒品危害防制條例第36條規定：「本條例自公
    布後6 個月施行。」其立法理由係謂：「依修正草案第2
    條第3 項規定，法務部需會同衛生署成立審議委員會每3 個
    月定期檢討調整毒品之分級及品項，而本次新增第四級毒品
    ，有需要在新法施行前先經該審議會檢討後再調整公布，爰
    預留6 個月緩衝期，以利處理。依本條例新修正之規定，
    有必要再訂定相關子法及修正相關法規，以配合本條例之施
    行，故亦有需要預留適當緩衝期，以利訂頒相關子法及相關
    法規之配合修正。」故該條規定，顯係因應該次修正之需，
    始預留適當之緩衝期。與本次之修正並未定有施行日期之特
    別規定，且亦未明示係基於何特殊因素而修正，自並不能適
    用92年7 月9 日修正公布之毒品危害防制條例第36條自公布
    後6 個月施行之規定（司法院98年6 月29日院台廳刑一字第
    0980014643號函參照）。此次毒品危害防制條例之修正，並
    無明定其施行日期，揆諸上開說明，應自98年5 月22日生效
    （就此次修正前之毒品危害防制條例，以下稱修正前毒品危
    害防制條例），故有關本案，即有就新舊法之規定予以比較
    適用之必要。
  1.修正前毒品危害防制條例第4 條第1 項規定：「製造、運輸
    、販賣第一級毒品者，處死刑或無期徒刑；處無期徒刑者，
    得併科新臺幣1000萬元以下罰金。」；毒品危害防制條例第
    4 條第1 項則規定：「製造、運輸、販賣第一級毒品者，處
    死刑或無期徒刑；處無期徒刑者，得併科新臺幣2000萬元以
    下罰金。」比較結果，自以修正前之規定較有利於被告。
  2.毒品危害防制條例第17條第2 項增定「犯第4 條至第8 條之
    罪，於偵查及審判中均自白者，減輕其刑。」此為修正前毒
    品危害防制條例所未規定。本案被告就附表編號1 所示之犯
    行，於偵查及審判中均自白其犯行，有該條項規定之適用，
    自以修正後之規定較有利於被告。
  3.按「有罪之判決，關於主、從刑之宣告或刑之加重、減輕、
    免除等事項所適用之法律，除別有規定外，應本於統一性及
    整體性之原則，為一體之適用，其相關之條文不能與所適用
    於論罪之法律，任意割裂而紊亂其系統。」最高法院87年度
    台非字第400 號判決可資參照。本案被告就附表所示犯行，
    於偵查及審判中均自白而應減輕其刑，故為上開比較後，均
    應一體適用修正後之毒品危害防制條例之規定較有利於被告
    。
  (二)被告成立之犯罪：
  1.核被告於附表編號3 ～5 、9 、11～18所為，均係違反毒品
    危害防制條例第4 條第1 項之販賣第一級毒品罪；又被告於
    附表編號1 ～2 、6 ～8 、10所為，均係違反毒品危害防制
    條例第4 條第2 項之販賣第二級毒品罪。
  2.被告持有第一級、第二級毒品之低度行為，應為分別其販賣
    之高度行為所吸收，故均不另論罪。又被告所犯如附表編號
    1 至18所示之18罪間犯意各別，行為互殊，均應予分論併罰
    。
  3.依毒品危害防制條例第17條第2 項之規定，犯第4 條至第8
    條之罪於偵查及審判中均自白者，減輕其刑。經查，被告雖
    犯如附表編號1 至18所示之罪，實非可取，惟其於偵查及審
    理中對附表所示各犯行均坦承不諱，爰就被告所犯如附表所
    示各罪均依毒品危害防制條例第17條第2 項規定，減輕其刑
    。
  4.被告雖犯如附表之販賣毒品犯行，惟就全部犯罪情節觀之，
    其乃因身陷毒癮，而於無足夠資力購買毒品施用之情況下，
    始挺身試法而將多餘之毒品轉而販賣與同樣有毒癮之人，衡
    酌其所販賣之毒品數量少、販賣之次數及對象皆非多，又所
    獲得之犯罪所得亦不高，與動輒大量販賣毒品之上游毒商相
    較，其對社會治安及國民健康之危害顯然較小，且其犯後坦
    承犯行，是見其犯後態度良好。又其所犯之販賣第一級毒品
    罪、販賣第二級毒品罪分別為法定最輕本刑為無期徒刑及7
    年以上有期徒刑之罪，倘就其如附表所示之販賣毒品行為均
    予以科處法定最低刑度即販賣第一級毒品部分處無期徒刑、
    販賣第二級毒品部分處7 年有期徒刑，無異仍屬失之過苛而
    不盡情理，不免予人情輕法重之感，且難謂符合罪刑相當性
    及比例原則，更無從與大毒梟之惡行有所區隔，是其犯罪情
    狀相較於法定之重刑，在客觀上足以引起一般人之同情，情
    節尚堪憫恕，且檢察官亦就被告所犯如附表所示各罪，建請
    依刑法第59條之規定減輕其刑，爰就被告所犯如附表所示之
    各行為均依刑法第59條之規定減輕其刑。
  5.綜上所述，被告如附表所示販賣毒品之各犯行，均具有刑法
    第59條減輕其刑之事由及毒品危害防制條例第17條第2 項偵
    審中自白之減輕其刑事由，爰均依刑法第70條之規定遞減之
    。
  (三)量刑理由之說明：
    爰審酌被告蔑視法紀，無視國家法令，僅為取得滿足其毒癮
    所需之金錢，即為販賣毒品之行為以牟利，其行為戕害他人
    之身心健康，並易使購買施用者成癮，進而衍生其他犯罪，
    危害國家社會安全實應嚴懲重罰，惟衡酌被告犯後於偵審中
    均坦承犯行，勇敢接受法律懲罰，尚見悔意，足顯其尚非不
    可教化之人，並衡酌被告之生活狀況、品行、智識程度、犯
    罪情狀、目的、手段及公訴人亦同意依刑法第59條及毒品危
    害防制條例第17條第2 項偵審中自白之規定減輕其刑而求處
    量處適當之刑度等一切情狀，爰分別量處如附表宣告刑欄所
    示之刑，並依刑法第51條第1 項第5 款之規定，合定如主文
    所示之應執行刑，以示懲儆。
  (四)沒收部分：
  1.扣案之被告所有第一級毒品海洛因4 包（合計淨重3.02公克
    ），經送鑑驗結果確含有第一級毒品海洛因成分（見96年偵
    字第5699號卷第37頁鑑定書），係為毒品危害防制條例第18
    條第1 項所指之第一級毒品，應依毒品危害防制條例第18條
    第1 項前段規定，不論屬於犯人與否，宣告沒收銷燬。至其
    外包裝袋共4 個（空包裝總重為0.76公克）係用於包裝上揭
    毒品，防止毒品漏逸、潮濕，雖均因係包裝上開第一級毒品
    而與之密切接觸，然既經鑑定機關就之與海洛因分別鑑析其
    重量，有上開法務部調查局鑑定書可憑，足證與毒品並無不
    可析離之關係，又均係被告所有而供販賣毒品所用之物，均
    應依毒品危害防制條例第19條第1 項之規定予以宣告沒收之
    （最高法院93年台上字第5575號判決參照）。
  2.扣案之被告所有之第二級毒品安非他命6 包（合計淨重8.26
    公克），係為毒品危害防制條例第18條第2 項所指之第二級
    毒品，應依毒品危害防制條例第18條第1 項前段規定，不論
    屬於犯人與否，宣告沒收銷燬。至其外包裝袋共6 個係用於
    包裝上揭毒品，防止毒品漏逸、潮濕，雖均因係包裝上開第
    二級毒品而與之密切接觸，然既得將之與毒品分離而單獨鑑
    析毒品之淨重，則足證該外包裝與毒品並無不可析離之關係
    ，惟因該外包裝均係被告所有而用以供販賣毒品所用之物，
    仍應依毒品危害防制條例第19條第1 項之規定予以宣告沒收
    。
  3.按依毒品危害防制條例第19條第1 項規定，犯同條例第4 條
    之罪者，其供犯罪所用或因犯罪所得之財物，均沒收之，如
    全部或一部不能沒收時，追徵其價額或以其財產抵償之。該
    條所規定之沒收，固為刑法之特別規定，採義務沒收主義，
    但上開法條既無「不問屬於犯人與否，沒收之」之規定，仍
    應以該物品屬於犯人所有者為限，始應予以沒收，庶符沒收
    制度之基本原則（最高法院90年度臺上字第626 號判決要旨
    參照）。次按金錢為代替物，重在兌換價值，而不在原物，
    自難拘泥於沒收原物之理論，認沒收販賣毒品所得之金錢，
    以當場查獲扣押者為限，苟能證明其為販賣毒品所得之金錢
    ，均應予以沒收（最高法院92年度台上字第5227號判決要旨
    參照）。是販賣毒品所得之金錢，無論已否扣案，如仍屬存
    在，即應依法沒收。查本件被告先後於附表所示之時間、地
    點先後販賣第一級毒品、第二級毒品予如附表所示之人，而
    取得如附表編號1 ～18所示之犯罪所得，除扣案之480 元外
    ，其他販賣毒品之所得既無法證明業已滅失或不復存在，爰
    均應依毒品危害防制條例第19條第1 項之規定於各罪項下分
    別沒收，如全部或一部不能沒收時，以其財產抵償之。
  4.又按毒品危害防制條例第19條第1 項前段「犯第4 條至第9
    條、第12條、第13條或第14條第1 項、第2 項之罪者，其供
    犯罪所用或因犯罪所得之財物，均沒收」係屬強制規定，採
    義務沒收原則，固為刑法之特別規定，但上開法條既無「不
    問屬於犯人與否，沒收之」之規定，仍應以該物品屬於犯人
    所有者為限；亦即係指於裁判時為共犯（包括共同正犯、從
    犯及教唆犯）者間所有者而言（最高法院90年度台上字第62
    6 號、93年度台上字第3260號判決意旨參照）。次按行動電
    話服務需以晶片卡（即SIM 卡）為使用介面，因此電信公司
    於出租行動電話門號予消費者使用時，即同時附帶提供晶片
    卡作為消費者門號使用之介面，故電信公司接受消費者申辦
    門號並將該門號開通上線時，該晶片卡之所有權亦移轉予消
    費者，亦有最高法院97年度台上字第3890號判決意旨可資參
    照，且實務上電信公司亦均認行動電話（含一般型及預付型
    ）SIM 卡所有權歸客戶所有，亦有司法院97年5 月6 日院台
    廳刑一字第0970009760號函為憑。查本件扣案之被告所有之
    行動電話1 支（含00000000000號SIM 卡）、夾鏈袋177 個
    、分裝勺1支、電子磅秤1臺，均經被告坦承為其所有（見96
    年偵字第5699號卷第9 頁），又行動電話1 支（含00000
    000000號SIM 卡）係其用以連絡販賣毒品事宜所使用者，而
    夾鏈袋177 個及分裝勺1 支、電子磅秤1 臺則係其為販賣毒
    品而用以分裝毒品之用（見96年偵字第5699號卷第18頁），
    均核屬其犯販賣毒品罪所用之物，則依前揭說明，均應依毒
    品危害防制條例第19條第1 項沒收之。
  5.末查扣案之被告所有之吸食器1 組，經查係被告犯施用第二
    級毒品罪所用之物，而非犯本件犯罪所用之物，且該吸食器
    具並非專供施用毒品所用，亦非屬違禁物，爰不予宣告沒收
    ，併此敘明。
三、適用之法律：
  (一)刑事訴訟法第299 條第1 項前段。
  (二)刑法第2 條第1 項、第11條前段、第59條、第51條第1 項第
    5 款。
  (三)修正後之毒品危害防制條例第4 條第1 項、第17條第2 項、
    第18條第1 項前段、第19條第1 項。
本案經檢察官洪清秀到庭執行職務
中    華    民    國    99    年    3     月    2     日
                  刑事第二庭  審判長法  官  楊清益
                                    法  官  魏宏安
                                    法  官  林靜雯
以上正本證明與原本無異。
如不服本判決，應於判決送達後10日內向本院提出上訴狀（應抄
附繕本），其未敘述上訴理由者，應於上訴期間屆滿後20日內補
提理由書狀於本院，上訴於臺灣高等法院臺中分院。
                                    書記官  劉千瑄
中    華    民    國    99    年    3     月    2     日
附表：
┌─┬───┬─────┬──┬────┬────────────┬───┬─────────┬─────────────────┐
│編│犯意  │  時  間  │販賣│毒品種類│  犯   罪    事    實   │犯罪所│認定事實之證據    │    罪     刑                     │
│號│      ├─────┤對象│        │                        │得    │                  ├────┬───┬────────┤
│  │      │  地  點  │    │        │                        │      │                  │罪名    │宣告刑│   宣告沒收     │
├─┼───┼─────┼──┼────┼────────────┼───┼─────────┼────┼───┼────────┤
│1 │基於販│96年8月8日│秘密│第二級毒│甲○○基於販賣第二級毒品│1000元│供述證據編號1之證 │違反毒品│處有期│扣案之安非他命6 │
│  │賣第二│晚間某時許│證人│品安非他│安非他命以牟利之犯意，以│      │據、非供述證據編號│危害防制│徒刑1 │包（合計淨重8.26│
│  │級毒品├─────┤A1  │命      │新臺幣（下同）16000元之 │      │1之證據、甲○○之 │條例第4 │年10月│公克）沒收銷燬；│
│  │安非他│苗栗縣頭份│    │        │價格向年籍姓名均不詳、綽│      │自白              │條第2項 │      │扣案之安非他命毒│
│  │命之犯│鎮蟠桃國小│    │        │號阿順之男子購入4分之1兩│      │                  │販賣第二│      │品外包裝袋6個、 │
│  │意    │大門口    │    │        │之安非他命，購入後將安非│      │                  │級毒品罪│      │夾鏈袋177個、分 │
│  │      │          │    │        │他命予以分裝成每小包1公 │      │                  │        │      │裝勺1支、電子磅 │
│  │      │          │    │        │克2000至2500元或其他不同│      │                  │        │      │秤1臺、手機1支（│
│  │      │          │    │        │重量，價格分別為500元、 │      │                  │        │      │含門號0935－    │
│  │      │          │    │        │1000元至6000元不等價格之│      │                  │        │      │002349SIM卡）均 │
│  │      │          │    │        │包裝後，於左列時間、地點│      │                  │        │      │沒收；販賣毒品所│
│  │      │          │    │        │販賣第二級毒品安非他命  │      │                  │        │      │得1000元沒收，如│
│  │      │          │    │        │1000元予秘密證人A1施用。│      │                  │        │      │全部或一部不能沒│
│  │      │          │    │        │                        │      │                  │        │      │收時，以其財產抵│
│  │      │          │    │        │                        │      │                  │        │      │償之。          │
├─┼───┼─────┼──┼────┼────────────┼───┼─────────┼────┼───┼────────┤
│2 │基於販│96年7月底 │秘密│第二級毒│甲○○基於販賣第二級毒品│2000元│供述證據編號1之證 │違反毒品│處有期│扣案之安非他命6 │
│  │賣第二│至8月初某 │證人│品安非他│安非他命以牟利之犯意，以│      │據、非供述證據編號│危害防制│徒刑1 │包（合計淨重8.26│
│  │級毒品│日晚間    │A1  │命      │新臺幣（下同）16000元之 │      │1之證據、甲○○之 │條例第4 │年10月│公克）沒收銷燬；│
│  │安非他├─────┤    │        │價格向年籍姓名均不詳、綽│      │自白              │條第2項 │      │扣案之安非他命毒│
│  │命之犯│苗栗縣頭份│    │        │號阿順之男子購入4分之1兩│      │                  │販賣第二│      │品外包裝袋6個、 │
│  │意    │鎮蟠桃國小│    │        │之安非他命，購入後將安非│      │                  │級毒品罪│      │夾鏈袋177個、分 │
│  │      │後門口    │    │        │他命予以分裝成每小包1公 │      │                  │        │      │裝勺1支、電子磅 │
│  │      │          │    │        │克2000至2500元或其他不同│      │                  │        │      │秤1臺、手機1支（│
│  │      │          │    │        │重量，價格分別為500元、 │      │                  │        │      │含門號0935－    │
│  │      │          │    │        │1000元至6000元不等價格之│      │                  │        │      │002349SIM卡）均 │
│  │      │          │    │        │包裝後，於左列時間、地點│      │                  │        │      │沒收；販賣毒品所│
│  │      │          │    │        │販賣第二級毒品安非他命  │      │                  │        │      │得2000元沒收，如│
│  │      │          │    │        │2000元予秘密證人A1施用。│      │                  │        │      │全部或一部不能沒│
│  │      │          │    │        │                        │      │                  │        │      │收時，以其財產抵│
│  │      │          │    │        │                        │      │                  │        │      │償之。          │
├─┼───┼─────┼──┼────┼────────────┼───┼─────────┼────┼───┼────────┤
│3 │基於販│96年8月4日│秘密│第一級毒│甲○○基於販賣第一級毒品│1000元│供述證據編號2之證 │違反毒品│處有期│扣案之海洛因4包 │
│  │賣第一│21時40分  │證人│品海洛因│海洛因以牟利之犯意，以新│      │據、非供述證據全部│危害防制│徒刑7 │（合計淨重3.02公│
│  │級毒品├─────┤A3  │        │臺幣（下同）12000元之價 │      │、甲○○之自白    │條例第4 │年8月 │克）沒收銷燬；扣│
│  │海洛因│苗栗縣頭份│    │        │格向年籍姓名均不詳、綽號│      │                  │條第1項 │      │案之海洛因毒品外│
│  │之犯意│鎮○○路祥│    │        │阿順之男子購入半錢之海洛│      │                  │販賣第一│      │包裝袋4個、夾鏈 │
│  │      │安汽車教練│    │        │因，購入後將海洛因予以分│      │                  │級毒品罪│      │袋177個、分裝勺1│
│  │      │場        │    │        │裝成每小包0.2公克2000元 │      │                  │        │      │支、電子磅秤1臺 │
│  │      │          │    │        │或其他不同重量，價格分別│      │                  │        │      │、手機1支（含門 │
│  │      │          │    │        │為500元、1000元至6000元 │      │                  │        │      │號00000000000  │
│  │      │          │    │        │不等價格之包裝後，於左列│      │                  │        │      │SIM卡）均沒收； │
│  │      │          │    │        │時間、地點販賣第一級毒品│      │                  │        │      │販賣毒品所得1000│
│  │      │          │    │        │海洛因1000元予秘密證人A3│      │                  │        │      │元沒收，如全部或│
│  │      │          │    │        │施用。                  │      │                  │        │      │一部不能沒收時，│
│  │      │          │    │        │                        │      │                  │        │      │以其財產抵償之。│
├─┼───┼─────┼──┼────┼────────────┼───┼─────────┼────┼───┼────────┤
│4 │基於販│96年8月5日│秘密│第一級毒│甲○○基於販賣第一級毒品│1000元│供述證據編號2之證 │違反毒品│處有期│扣案之海洛因4包 │
│  │賣第一├─────┤證人│品海洛因│海洛因以牟利之犯意，以新│      │據、非供述證據全部│危害防制│徒刑7 │（合計淨重3.02公│
│  │級毒品│苗栗縣頭份│A3  │        │臺幣（下同）12000元之價 │      │、甲○○之自白    │條例第4 │年8月 │克）沒收銷燬；扣│
│  │海洛因│鎮○○路祥│    │        │格向年籍姓名均不詳、綽號│      │                  │條第1項 │      │案之海洛因毒品外│
│  │之犯意│安汽車教練│    │        │阿順之男子購入半錢之海洛│      │                  │販賣第一│      │包裝袋4個、夾鏈 │
│  │      │場        │    │        │因，購入後將海洛因予以分│      │                  │級毒品罪│      │袋177個、分裝勺1│
│  │      │          │    │        │裝成每小包0.2公克2000元 │      │                  │        │      │支、電子磅秤1臺 │
│  │      │          │    │        │或其他不同重量，價格分別│      │                  │        │      │、手機1支（含門 │
│  │      │          │    │        │為500元、1000元至6000元 │      │                  │        │      │號00000000000  │
│  │      │          │    │        │不等價格之包裝後，於左列│      │                  │        │      │SIM卡）均沒收； │
│  │      │          │    │        │時間、地點販賣第一級毒品│      │                  │        │      │販賣毒品所得1000│
│  │      │          │    │        │海洛因1000元予秘密證人A3│      │                  │        │      │元沒收，如全部或│
│  │      │          │    │        │施用。                  │      │                  │        │      │一部不能沒收時，│
│  │      │          │    │        │                        │      │                  │        │      │以其財產抵償之。│
├─┼───┼─────┼──┼────┼────────────┼───┼─────────┼────┼───┼────────┤
│5 │基於販│96年8月11 │秘密│第一級毒│甲○○基於販賣第一級毒品│1000元│供述證據編號2之證 │違反毒品│處有期│扣案之海洛因4包 │
│  │賣第一│日        │證人│品海洛因│海洛因以牟利之犯意，以新│      │據、非供述證據全部│危害防制│徒刑7 │（合計淨重3.02公│
│  │級毒品├─────┤A3  │        │臺幣（下同）12000元之價 │      │、甲○○之自白    │條例第4 │年8月 │克）沒收銷燬；扣│
│  │海洛因│苗栗縣頭份│    │        │格向年籍姓名均不詳、綽號│      │                  │條第1項 │      │案之海洛因毒品外│
│  │之犯意│鎮○○路祥│    │        │阿順之男子購入半錢之海洛│      │                  │販賣第一│      │包裝袋4個、夾鏈 │
│  │      │安汽車教練│    │        │因，購入後將海洛因予以分│      │                  │級毒品罪│      │袋177個、分裝勺1│
│  │      │場        │    │        │裝成每小包0.2公克2000元 │      │                  │        │      │支、電子磅秤1臺 │
│  │      │          │    │        │或其他不同重量，價格分別│      │                  │        │      │、手機1支（含門 │
│  │      │          │    │        │為500元、1000元至6000元 │      │                  │        │      │號00000000000  │
│  │      │          │    │        │不等價格之包裝後，於左列│      │                  │        │      │SIM卡）均沒收； │
│  │      │          │    │        │時間、地點販賣第一級毒品│      │                  │        │      │販賣毒品所得1000│
│  │      │          │    │        │海洛因1000元予秘密證人A3│      │                  │        │      │元沒收，如全部或│
│  │      │          │    │        │施用。                  │      │                  │        │      │一部不能沒收時，│
│  │      │          │    │        │                        │      │                  │        │      │以其財產抵償之。│
├─┼───┼─────┼──┼────┼────────────┼───┼─────────┼────┼───┼────────┤
│6 │基於販│96年8月5日│秘密│第二級毒│甲○○基於販賣第二級毒品│2000元│供述證據編號3之證 │違反毒品│處有期│扣案之安非他命6 │
│  │賣第二│晚間      │證人│品安非他│安非他命以牟利之犯意，以│      │據、非供述證據編號│危害防制│徒刑1 │包（合計淨重8.26│
│  │級毒品├─────┤A5  │命      │新臺幣（下同）16000元之 │      │1之證據、甲○○之 │條例第4 │年10月│公克）沒收銷燬；│
│  │安非他│苗栗縣頭份│    │        │價格向年籍姓名均不詳、綽│      │自白              │條第2項 │      │扣案之安非他命毒│
│  │命之犯│鎮蟠桃國小│    │        │號阿順之男子購入4分之1兩│      │                  │販賣第二│      │品外包裝袋6個、 │
│  │意    │前        │    │        │之安非他命，購入後將安非│      │                  │級毒品罪│      │夾鏈袋177個、分 │
│  │      │          │    │        │他命予以分裝成每小包1公 │      │                  │        │      │裝勺1支、電子磅 │
│  │      │          │    │        │克2000至2500元或其他不同│      │                  │        │      │秤1臺、手機1支（│
│  │      │          │    │        │重量，價格分別為500元、 │      │                  │        │      │含門號0935－    │
│  │      │          │    │        │1000元至6000元不等價格之│      │                  │        │      │002349SIM卡）均 │
│  │      │          │    │        │包裝後，於左列時間、地點│      │                  │        │      │沒收；販賣毒品所│
│  │      │          │    │        │販賣第二級毒品安非他命  │      │                  │        │      │得2000元沒收，如│
│  │      │          │    │        │2000元予秘密證人A5施用。│      │                  │        │      │全部或一部不能沒│
│  │      │          │    │        │                        │      │                  │        │      │收時，以其財產抵│
│  │      │          │    │        │                        │      │                  │        │      │償之。          │
├─┼───┼─────┼──┼────┼────────────┼───┼─────────┼────┼───┼────────┤
│7 │基於販│96年8月9日│秘密│第二級毒│甲○○基於販賣第二級毒品│2000元│供述證據編號3之證 │違反毒品│處有期│扣案之安非他命6 │
│  │賣第二│晚間      │證人│品安非他│安非他命以牟利之犯意，以│      │據、非供述證據編號│危害防制│徒刑1 │包（合計淨重8.26│
│  │級毒品├─────┤A5  │命      │新臺幣（下同）16000元之 │      │1之證據、甲○○之 │條例第4 │年10月│公克）沒收銷燬；│
│  │安非他│苗栗縣頭份│    │        │價格向年籍姓名均不詳、綽│      │自白              │條第2項 │      │扣案之安非他命毒│
│  │命之犯│鎮蟠桃國小│    │        │號阿順之男子購入4分之1兩│      │                  │販賣第二│      │品外包裝袋6個、 │
│  │意    │前        │    │        │之安非他命，購入後將安非│      │                  │級毒品罪│      │夾鏈袋177個、分 │
│  │      │          │    │        │他命予以分裝成每小包1公 │      │                  │        │      │裝勺1支、電子磅 │
│  │      │          │    │        │克2000至2500元或其他不同│      │                  │        │      │秤1臺、手機1支（│
│  │      │          │    │        │重量，價格分別為500元、 │      │                  │        │      │含門號0935－    │
│  │      │          │    │        │1000元至6000元不等價格之│      │                  │        │      │002349SIM卡）均 │
│  │      │          │    │        │包裝後，於左列時間、地點│      │                  │        │      │沒收；販賣毒品所│
│  │      │          │    │        │販賣第二級毒品安非他命  │      │                  │        │      │得2000元沒收，如│
│  │      │          │    │        │2000元予秘密證人A5施用。│      │                  │        │      │全部或一部不能沒│
│  │      │          │    │        │                        │      │                  │        │      │收時，以其財產抵│
│  │      │          │    │        │                        │      │                  │        │      │償之。          │
├─┼───┼─────┼──┼────┼────────────┼───┼─────────┼────┼───┼────────┤
│8 │基於販│96年8月15 │秘密│第二級毒│甲○○基於販賣第二級毒品│2000元│供述證據編號3之證 │違反毒品│處有期│扣案之安非他命6 │
│  │賣第二│日凌晨    │證人│品安非他│安非他命以牟利之犯意，以│      │據、非供述證據編號│危害防制│徒刑1 │包（合計淨重8.26│
│  │級毒品├─────┤A5  │命      │新臺幣（下同）16000元之 │      │1之證據、甲○○之 │條例第4 │年10月│公克）沒收銷燬；│
│  │安非他│苗栗縣頭份│    │        │價格向年籍姓名均不詳、綽│      │自白              │條第2項 │      │扣案之安非他命毒│
│  │命之犯│鎮蟠桃國小│    │        │號阿順之男子購入4分之1兩│      │                  │販賣第二│      │品外包裝袋6個、 │
│  │意    │前        │    │        │之安非他命，購入後將安非│      │                  │級毒品罪│      │夾鏈袋177個、分 │
│  │      │          │    │        │他命予以分裝成每小包1公 │      │                  │        │      │裝勺1支、電子磅 │
│  │      │          │    │        │克2000至2500元或其他不同│      │                  │        │      │秤1臺、手機1支（│
│  │      │          │    │        │重量，價格分別為500元、 │      │                  │        │      │含門號0935－    │
│  │      │          │    │        │1000元至6000元不等價格之│      │                  │        │      │002349SIM卡）均 │
│  │      │          │    │        │包裝後，於左列時間、地點│      │                  │        │      │沒收；販賣毒品所│
│  │      │          │    │        │販賣第二級毒品安非他命  │      │                  │        │      │得2000元沒收，如│
│  │      │          │    │        │2000元予秘密證人A5施用。│      │                  │        │      │全部或一部不能沒│
│  │      │          │    │        │                        │      │                  │        │      │收時，以其財產抵│
│  │      │          │    │        │                        │      │                  │        │      │償之。          │
├─┼───┼─────┼──┼────┼────────────┼───┼─────────┼────┼───┼────────┤
│9 │基於販│96年7月下 │秘密│第一級毒│甲○○基於販賣第一級毒品│1000元│供述證據編號4之證 │違反毒品│處有期│扣案之海洛因4包 │
│  │賣第一│旬        │證人│品海洛因│海洛因以牟利之犯意，以新│      │據、非供述證據全部│危害防制│徒刑7 │（合計淨重3.02公│
│  │級毒品├─────┤A6  │        │臺幣（下同）12000元之價 │      │、甲○○之自白    │條例第4 │年8月 │克）沒收銷燬；扣│
│  │海洛因│甲○○址位│    │        │格向年籍姓名均不詳、綽號│      │                  │條第1項 │      │案之海洛因毒品外│
│  │之犯意│於苗栗縣頭│    │        │阿順之男子購入半錢之海洛│      │                  │販賣第一│      │包裝袋4個、夾鏈 │
│  │      │份鎮○○街│    │        │因，購入後將海洛因予以分│      │                  │級毒品罪│      │袋177個、分裝勺1│
│  │      │15號之住處│    │        │裝成每小包0.2公克2000元 │      │                  │        │      │支、電子磅秤1臺 │
│  │      │          │    │        │或其他不同重量，價格分別│      │                  │        │      │、手機1支（含門 │
│  │      │          │    │        │為500元、1000元至6000元 │      │                  │        │      │號00000000000  │
│  │      │          │    │        │不等價格之包裝後，於左列│      │                  │        │      │SIM卡）均沒收； │
│  │      │          │    │        │時間、地點販賣第一級毒品│      │                  │        │      │販賣毒品所得1000│
│  │      │          │    │        │海洛因1000元予秘密證人A6│      │                  │        │      │元沒收，如全部或│
│  │      │          │    │        │施用。                  │      │                  │        │      │一部不能沒收時，│
│  │      │          │    │        │                        │      │                  │        │      │以其財產抵償之。│
├─┼───┼─────┼──┼────┼────────────┼───┼─────────┼────┼───┼────────┤
│10│基於販│96年7月下 │秘密│第二級毒│甲○○基於販賣第二級毒品│1000元│供述證據編號4之證 │違反毒品│處有期│扣案之安非他命6 │
│  │賣第二│旬        │證人│品安非他│安非他命以牟利之犯意，以│      │據、非供述證據編號│危害防制│徒刑1 │包（合計淨重8.26│
│  │級毒品├─────┤A6  │命      │新臺幣（下同）16000元之 │      │1之證據、甲○○之 │條例第4 │年10月│公克）沒收銷燬；│
│  │安非他│甲○○址位│    │        │價格向年籍姓名均不詳、綽│      │自白              │條第2項 │      │扣案之安非他命毒│
│  │命之犯│於苗栗縣頭│    │        │號阿順之男子購入4分之1兩│      │                  │販賣第二│      │品外包裝袋6個、 │
│  │意    │份鎮○○街│    │        │之安非他命，購入後將安非│      │                  │級毒品罪│      │夾鏈袋177個、分 │
│  │      │15號之住處│    │        │他命予以分裝成每小包1公 │      │                  │        │      │裝勺1支、電子磅 │
│  │      │          │    │        │克2000至2500元或其他不同│      │                  │        │      │秤1臺、手機1支（│
│  │      │          │    │        │重量，價格分別為500元、 │      │                  │        │      │含門號0935－    │
│  │      │          │    │        │1000元至6000元不等價格之│      │                  │        │      │002349SIM卡）均 │
│  │      │          │    │        │包裝後，於左列時間、地點│      │                  │        │      │沒收；販賣毒品所│
│  │      │          │    │        │販賣第二級毒品安非他命  │      │                  │        │      │得1000元沒收，如│
│  │      │          │    │        │1000元予秘密證人A6施用。│      │                  │        │      │全部或一部不能沒│
│  │      │          │    │        │                        │      │                  │        │      │收時，以其財產抵│
│  │      │          │    │        │                        │      │                  │        │      │償之。          │
├─┼───┼─────┼──┼────┼────────────┼───┼─────────┼────┼───┼────────┤
│11│基於販│96年8月7日│秘密│第一級毒│甲○○基於販賣第一級毒品│500元 │供述證據編號4之證 │違反毒品│處有期│扣案之海洛因4包 │
│  │賣第一│凌晨      │證人│品海洛因│海洛因以牟利之犯意，以新│      │據、非供述證據全部│危害防制│徒刑7 │（合計淨重3.02公│
│  │級毒品├─────┤A6  │        │臺幣（下同）12000元之價 │      │、甲○○之自白    │條例第4 │年8月 │克）沒收銷燬；扣│
│  │海洛因│甲○○址位│    │        │格向年籍姓名均不詳、綽號│      │                  │條第1項 │      │案之海洛因毒品外│
│  │之犯意│於苗栗縣頭│    │        │阿順之男子購入半錢之海洛│      │                  │販賣第一│      │包裝袋4個、夾鏈 │
│  │      │份鎮○○街│    │        │因，購入後將海洛因予以分│      │                  │級毒品罪│      │袋177個、分裝勺1│
│  │      │15號之住處│    │        │裝成每小包0.2公克2000元 │      │                  │        │      │支、電子磅秤1臺 │
│  │      │          │    │        │或其他不同重量，價格分別│      │                  │        │      │、手機1支（含門 │
│  │      │          │    │        │為500元、1000元至6000元 │      │                  │        │      │號00000000000  │
│  │      │          │    │        │不等價格之包裝後，於左列│      │                  │        │      │SIM卡）均沒收； │
│  │      │          │    │        │時間、地點販賣第一級毒品│      │                  │        │      │販賣毒品所得500 │
│  │      │          │    │        │海洛因500元予秘密證人A6 │      │                  │        │      │元沒收，如全部或│
│  │      │          │    │        │施用。                  │      │                  │        │      │一部不能沒收時，│
│  │      │          │    │        │                        │      │                  │        │      │以其財產抵償之。│
├─┼───┼─────┼──┼────┼────────────┼───┼─────────┼────┼───┼────────┤
│12│基於販│96年8月10 │秘密│第一級毒│甲○○基於販賣第一級毒品│500元 │供述證據編號4之證 │違反毒品│處有期│扣案之海洛因4包 │
│  │賣第一│日晚間20時│證人│品海洛因│海洛因以牟利之犯意，以新│      │據、非供述證據全部│危害防制│徒刑7 │（合計淨重3.02公│
│  │級毒品│許        │A6  │        │臺幣（下同）12000元之價 │      │、甲○○之自白    │條例第4 │年8月 │克）沒收銷燬；扣│
│  │海洛因├─────┤    │        │格向年籍姓名均不詳、綽號│      │                  │條第1項 │      │案之海洛因毒品外│
│  │之犯意│甲○○址位│    │        │阿順之男子購入半錢之海洛│      │                  │販賣第一│      │包裝袋4個、夾鏈 │
│  │      │於苗栗縣頭│    │        │因，購入後將海洛因予以分│      │                  │級毒品罪│      │袋177個、分裝勺1│
│  │      │份鎮○○街│    │        │裝成每小包0.2公克2000元 │      │                  │        │      │支、電子磅秤1臺 │
│  │      │15號之住處│    │        │或其他不同重量，價格分別│      │                  │        │      │、手機1支（含門 │
│  │      │          │    │        │為500元、1000元至6000元 │      │                  │        │      │號00000000000  │
│  │      │          │    │        │不等價格之包裝後，於左列│      │                  │        │      │SIM卡）均沒收； │
│  │      │          │    │        │時間、地點販賣第一級毒品│      │                  │        │      │販賣毒品所得500 │
│  │      │          │    │        │海洛因500元予秘密證人A6 │      │                  │        │      │元沒收，如全部或│
│  │      │          │    │        │施用。                  │      │                  │        │      │一部不能沒收時，│
│  │      │          │    │        │                        │      │                  │        │      │以其財產抵償之。│
├─┼───┼─────┼──┼────┼────────────┼───┼─────────┼────┼───┼────────┤
│13│基於販│96年8月16 │秘密│第一級毒│甲○○基於販賣第一級毒品│500元 │供述證據編號4之證 │違反毒品│處有期│扣案之海洛因4包 │
│  │賣第一│日13時許  │證人│品海洛因│海洛因以牟利之犯意，以新│      │據、非供述證據全部│危害防制│徒刑7 │（合計淨重3.02公│
│  │級毒品├─────┤A6  │        │臺幣（下同）12000元之價 │      │、甲○○之自白    │條例第4 │年8月 │克）沒收銷燬；扣│
│  │海洛因│甲○○址位│    │        │格向年籍姓名均不詳、綽號│      │                  │條第1項 │      │案之海洛因毒品外│
│  │之犯意│於苗栗縣頭│    │        │阿順之男子購入半錢之海洛│      │                  │販賣第一│      │包裝袋4個、夾鏈 │
│  │      │份鎮○○街│    │        │因，購入後將海洛因予以分│      │                  │級毒品罪│      │袋177個、分裝勺1│
│  │      │15號之住處│    │        │裝成每小包0.2公克2000元 │      │                  │        │      │支、電子磅秤1臺 │
│  │      │          │    │        │或其他不同重量，價格分別│      │                  │        │      │、手機1支（含門 │
│  │      │          │    │        │為500元、1000元至6000元 │      │                  │        │      │號00000000000  │
│  │      │          │    │        │不等價格之包裝後，於左列│      │                  │        │      │SIM卡）均沒收； │
│  │      │          │    │        │時間、地點販賣第一級毒品│      │                  │        │      │販賣毒品所得500 │
│  │      │          │    │        │海洛因500元予秘密證人A6 │      │                  │        │      │元沒收，如全部或│
│  │      │          │    │        │施用。                  │      │                  │        │      │一部不能沒收時，│
│  │      │          │    │        │                        │      │                  │        │      │以其財產抵償之。│
├─┼───┼─────┼──┼────┼────────────┼───┼─────────┼────┼───┼────────┤
│14│基於販│96年8月5日│秘密│第一級毒│甲○○基於販賣第一級毒品│6000元│供述證據編號5之證 │違反毒品│處有期│扣案之海洛因4包 │
│  │賣第一│早上8時許 │證人│品海洛因│海洛因以牟利之犯意，以新│      │據、非供述證據全部│危害防制│徒刑7 │（合計淨重3.02公│
│  │級毒品├─────┤A9  │        │臺幣（下同）12000元之價 │      │、甲○○之自白    │條例第4 │年8月 │克）沒收銷燬；扣│
│  │海洛因│苗栗縣頭份│    │        │格向年籍姓名均不詳、綽號│      │                  │條第1項 │      │案之海洛因毒品外│
│  │之犯意│鎮蟠桃國小│    │        │阿順之男子購入半錢之海洛│      │                  │販賣第一│      │包裝袋4個、夾鏈 │
│  │      │          │    │        │因，購入後將海洛因予以分│      │                  │級毒品罪│      │袋177個、分裝勺1│
│  │      │          │    │        │裝成每小包0.2公克2000元 │      │                  │        │      │支、電子磅秤1臺 │
│  │      │          │    │        │或其他不同重量，價格分別│      │                  │        │      │、手機1支（含門 │
│  │      │          │    │        │為500元、1000元至6000元 │      │                  │        │      │號00000000000  │
│  │      │          │    │        │不等價格之包裝後，於左列│      │                  │        │      │SIM卡）均沒收； │
│  │      │          │    │        │時間、地點販賣第一級毒品│      │                  │        │      │販賣毒品所得6000│
│  │      │          │    │        │海洛因6000元予秘密證人A9│      │                  │        │      │元沒收，如全部或│
│  │      │          │    │        │施用。                  │      │                  │        │      │一部不能沒收時，│
│  │      │          │    │        │                        │      │                  │        │      │以其財產抵償之。│
├─┼───┼─────┼──┼────┼────────────┼───┼─────────┼────┼───┼────────┤
│15│基於販│96年8月10 │秘密│第一級毒│甲○○基於販賣第一級毒品│6000元│供述證據編號5之證 │違反毒品│處有期│扣案之海洛因4包 │
│  │賣第一│日早上5時 │證人│品海洛因│海洛因以牟利之犯意，以新│      │據、非供述證據全部│危害防制│徒刑7 │（合計淨重3.02公│
│  │級毒品│許        │A9  │        │臺幣（下同）12000元之價 │      │、甲○○之自白    │條例第4 │年8月 │克）沒收銷燬；扣│
│  │海洛因├─────┤    │        │格向年籍姓名均不詳、綽號│      │                  │條第1項 │      │案之海洛因毒品外│
│  │之犯意│甲○○址位│    │        │阿順之男子購入半錢之海洛│      │                  │販賣第一│      │包裝袋4個、夾鏈 │
│  │      │於苗栗縣頭│    │        │因，購入後將海洛因予以分│      │                  │級毒品罪│      │袋177個、分裝勺1│
│  │      │份鎮○○街│    │        │裝成每小包0.2公克2000元 │      │                  │        │      │支、電子磅秤1臺 │
│  │      │15號之住處│    │        │或其他不同重量，價格分別│      │                  │        │      │、手機1支（含門 │
│  │      │          │    │        │為500元、1000元至6000元 │      │                  │        │      │號00000000000  │
│  │      │          │    │        │不等價格之包裝後，於左列│      │                  │        │      │SIM卡）均沒收； │
│  │      │          │    │        │時間、地點販賣第一級毒品│      │                  │        │      │販賣毒品所得6000│
│  │      │          │    │        │海洛因6000元予秘密證人A9│      │                  │        │      │元沒收，如全部或│
│  │      │          │    │        │施用。                  │      │                  │        │      │一部不能沒收時，│
│  │      │          │    │        │                        │      │                  │        │      │以其財產抵償之。│
├─┼───┼─────┼──┼────┼────────────┼───┼─────────┼────┼───┼────────┤
│16│基於販│96年8月12 │秘密│第一級毒│甲○○基於販賣第一級毒品│6000元│供述證據編號5之證 │違反毒品│處有期│扣案之海洛因4包 │
│  │賣第一│日早上8時 │證人│品海洛因│海洛因以牟利之犯意，以新│      │據、非供述證據全部│危害防制│徒刑7 │（合計淨重3.02公│
│  │級毒品│許        │A9  │        │臺幣（下同）12000元之價 │      │、甲○○之自白    │條例第4 │年8月 │克）沒收銷燬；扣│
│  │海洛因├─────┤    │        │格向年籍姓名均不詳、綽號│      │                  │條第1項 │      │案之海洛因毒品外│
│  │之犯意│苗栗縣頭份│    │        │阿順之男子購入半錢之海洛│      │                  │販賣第一│      │包裝袋4個、夾鏈 │
│  │      │鎮蟠桃國小│    │        │因，購入後將海洛因予以分│      │                  │級毒品罪│      │袋177個、分裝勺1│
│  │      │          │    │        │裝成每小包0.2公克2000元 │      │                  │        │      │支、電子磅秤1臺 │
│  │      │          │    │        │或其他不同重量，價格分別│      │                  │        │      │、手機1支（含門 │
│  │      │          │    │        │為500元、1000元至6000元 │      │                  │        │      │號00000000000  │
│  │      │          │    │        │不等價格之包裝後，於左列│      │                  │        │      │SIM卡）均沒收； │
│  │      │          │    │        │時間、地點販賣第一級毒品│      │                  │        │      │販賣毒品所得6000│
│  │      │          │    │        │海洛因6000元予秘密證人A9│      │                  │        │      │元沒收，如全部或│
│  │      │          │    │        │施用。                  │      │                  │        │      │一部不能沒收時，│
│  │      │          │    │        │                        │      │                  │        │      │以其財產抵償之。│
├─┼───┼─────┼──┼────┼────────────┼───┼─────────┼────┼───┼────────┤
│17│基於販│96年8月14 │秘密│第一級毒│甲○○基於販賣第一級毒品│6000元│供述證據編號5之證 │違反毒品│處有期│扣案之海洛因4包 │
│  │賣第一│日14時許  │證人│品海洛因│海洛因以牟利之犯意，以新│      │據、非供述證據全部│危害防制│徒刑7 │（合計淨重3.02公│
│  │級毒品├─────┤A9  │        │臺幣（下同）12000元之價 │      │、甲○○之自白    │條例第4 │年8月 │克）沒收銷燬；扣│
│  │海洛因│苗栗縣頭份│    │        │格向年籍姓名均不詳、綽號│      │                  │條第1項 │      │案之海洛因毒品外│
│  │之犯意│鎮蟠桃國小│    │        │阿順之男子購入半錢之海洛│      │                  │販賣第一│      │包裝袋4個、夾鏈 │
│  │      │          │    │        │因，購入後將海洛因予以分│      │                  │級毒品罪│      │袋177個、分裝勺1│
│  │      │          │    │        │裝成每小包0.2公克2000元 │      │                  │        │      │支、電子磅秤1臺 │
│  │      │          │    │        │或其他不同重量，價格分別│      │                  │        │      │、手機1支（含門 │
│  │      │          │    │        │為500元、1000元至6000元 │      │                  │        │      │號00000000000  │
│  │      │          │    │        │不等價格之包裝後，於左列│      │                  │        │      │SIM卡）均沒收； │
│  │      │          │    │        │時間、地點販賣第一級毒品│      │                  │        │      │販賣毒品所得6000│
│  │      │          │    │        │海洛因6000元予秘密證人A9│      │                  │        │      │元沒收，如全部或│
│  │      │          │    │        │施用。                  │      │                  │        │      │一部不能沒收時，│
│  │      │          │    │        │                        │      │                  │        │      │以其財產抵償之。│
├─┼───┼─────┼──┼────┼────────────┼───┼─────────┼────┼───┼────────┤
│18│基於販│96年8月16 │秘密│第一級毒│甲○○基於販賣第一級毒品│3000元│供述證據編號5之證 │違反毒品│處有期│扣案之海洛因4包 │
│  │賣第一│日早上9時 │證人│品海洛因│海洛因以牟利之犯意，以新│      │據、非供述證據全部│危害防制│徒刑7 │（合計淨重3.02公│
│  │級毒品│許        │A9  │        │臺幣（下同）12000元之價 │      │、甲○○之自白    │條例第4 │年8月 │克）沒收銷燬；扣│
│  │海洛因├─────┤    │        │格向年籍姓名均不詳、綽號│      │                  │條第1項 │      │案之海洛因毒品外│
│  │之犯意│新竹市北大│    │        │阿順之男子購入半錢之海洛│      │                  │販賣第一│      │包裝袋4個、夾鏈 │
│  │      │路路邊某處│    │        │因，購入後將海洛因予以分│      │                  │級毒品罪│      │袋177個、分裝勺1│
│  │      │          │    │        │裝成每小包0.2公克2000元 │      │                  │        │      │支、電子磅秤1臺 │
│  │      │          │    │        │或其他不同重量，價格分別│      │                  │        │      │、手機1支（含門 │
│  │      │          │    │        │為500元、1000元至6000元 │      │                  │        │      │號00000000000  │
│  │      │          │    │        │不等價格之包裝後，於左列│      │                  │        │      │SIM卡）均沒收； │
│  │      │          │    │        │時間、地點販賣第一級毒品│      │                  │        │      │販賣毒品所得3000│
│  │      │          │    │        │海洛因3000元予秘密證人A9│      │                  │        │      │元沒收，如全部或│
│  │      │          │    │        │施用。                  │      │                  │        │      │一部不能沒收時，│
│  │      │          │    │        │                        │      │                  │        │      │以其財產抵償之。│
├─┼───┴─────┴──┴────┴────────────┴───┴─────────┴────┴───┴────────┤
│應│應執行有期徒刑9年6月，扣案之海洛因4包（合計淨重3.02公克）、安非他命6包（合計淨重8.26公克）沒收銷燬；扣案之海洛因毒品外包裝袋│
│執│4個、安非他命毒品外包裝袋6個、夾鏈袋177個、分裝勺1支、電子磅秤1臺、行動電話1支（含門號00000000000SIM卡）沒收；總犯罪所得共 │
│行│新臺幣42500元（含扣案之480元）沒收，如全部或一部不能沒收時，以其財產抵償之。                                                │
│刑│                                                                                                                            │
└─┴──────────────────────────────────────────────────────────────┘
附錄本判決論罪科刑法條：
毒品危害防制條例第4 條：
製造、運輸、販賣第一級毒品者，處死刑或無期徒刑；處無期徒
刑者，得併科新台幣2000萬以下罰金。
製造、運輸、販賣第二級毒品者，處無期徒刑或7 年以上有期徒
刑，得併科新臺幣1000萬元以下罰金。

司法院資訊處製作；財團法人民間司法改革基金會備份。
